# 合并资产负债表抵消分录完成后股本数与母公司个别报表股本数一致？

提问人：wufaxian 时间：2019-12-01 06:30:22
同一控制下企业合并，合并资产负债表抵消分录。
借股本
资本公积金
盈余公积金
未分配利润
贷长期股权投资
少数股东权益
问题一：老师说以上：“不是会计科目，是报表项目。” 请问什么是会计科目？什么是报表项目？有什么异同？例如？
kj2703 13:40
为何抵消？不懂得看：25:37

回答人：chenyiwei
会计科目是日常核算中使用的账户名称；报表项目是对外提供的财务报表（其格式一般由财政部、国资委等主管部门统一规定）上所列出的行项目。
两者并不完全等同，很多报表项目需按照相应账户的余额或者发生额分析填列，详见财政部印发报表格式的通知中所附的填列说明。